【裁判字號】    98,易,375
【裁判日期】    980630
【裁判案由】    傷害
【裁判全文】
臺灣基隆地方法院刑事判決               98年度易字第375號
公  訴  人  臺灣基隆地方法院檢察署檢察官
被      告  甲○○
                    （另案在臺灣基隆監獄執行中）
上列被告因傷害案件，經檢察官聲請以簡易判決處刑（98年度偵
緝字第246 號），本院認為不宜，改依通常程序進行審理，並判
決如下：
    主  文
本件公訴不受理。
    理  由
一、公訴即原聲請簡易判決處刑意旨詳如聲請書（即附件）之所
    載。
二、按告訴乃論之罪，告訴人於第一審辯論終結前得撤回告訴；
    又告訴經撤回者，應諭知不受理之判決，刑事訴訟法第二百
    三十八條第一項、第三百零三條第三款分別定有明文。
三、查本案被告甲○○被訴傷害案件，檢察官認係觸犯刑法第二
    百七十七條第一項之普通傷害罪嫌，依同法第二百八十七條
    前段規定，須告訴乃論。茲因告訴人丙○○業已撤回本案告
    訴（參見本院98年度基簡字第806 號刑事卷附民國98年6 月
    29日訊問筆錄暨撤回告訴聲請狀），按諸首開說明，本件即
    應依刑事訴訟法第三百零三條第三款規定，為不受理判決之
    諭知；又本案既因告訴人撤回告訴，而查有刑事訴訟法第四
    百五十一條之一第四項但書所列不宜逕以簡易判決處刑之事
    由，爰職權改依通常程序進行審理，並不經言詞辯論，逕為
    諭知不受理之判決。
據上論斷，應依刑事訴訟法第四百五十二條、第二百八十四條之
一、第三百零三條第三款、第三百零七條，判決如主文。
中    華    民    國    98    年    6     月    30    日
                  刑事第四庭法  官  王慧惠
以上正本證明與原本無異。
如不服本判決應於收受送達後10日內向本院提出上訴書狀，並應
敘述具體理由；其未敘述上訴理由者，應於上訴期間屆滿後20日
內向本院補提理由書 (均須按他造當事人之人數附繕本)「切勿
逕送上級法院」。
中    華    民    國    98    年    6     月    30    日
                            書記官  王一芳
附件：
臺灣基隆地方法院檢察署檢察官聲請簡易判決處刑書
                                     98年度偵緝字第246號
    被      告  甲○○  男  44歲（民國○○年○月○○日生）
                        住基隆市○○區○○街84巷11號
                        國民身分證統一編號：Ｚ000000000號
上列被告因傷害案件，業經偵查終結，認為宜聲請以簡易判決處
刑，茲將犯罪事實及證據並所犯法條分敘如下：
        犯罪事實
一、甲○○前因搶奪案件，經臺灣基隆地方法院以95年度訴字第
    237號判處有期徒刑1年8月，因施用毒品案件，經同院以94
    年度訴字第1110號判處有期徒刑1年，嗣經定應執行刑為2年
    ，於民國97年1月16日執行完畢。詎仍不知悔改，於97年8月
    28日19時許，在其位於基隆市○○區○○街84巷11號之住處
    ，與丙○○發生口角爭執後，竟基於傷害之犯意，徒手毆打
    丙○○，致丙○○受有上肢多處挫傷及尺骨遠端閉鎖性骨折
    之傷害。
二、案經丙○○訴由基隆市警察局第一分局報告偵辦。
        證據並所犯法條
一、證據：（一）被告甲○○之自白。
          （二）告訴人丙○○之指訴。
          （三）證人許雅堂之證詞。
          （四）行政院衛生署基隆醫院診斷證明書。
二、所犯法條：核被告所為，係犯刑法第277條第1項之傷害罪嫌
    。被告有如犯罪事實欄所載之論罪科刑執行情形，有刑案資
    料查註紀錄表在卷可稽，其於徒刑執行完畢後，5年以內故
    意再犯本件有期徒刑以上之罪，為累犯，請依刑法第47條之
    規定加重其刑。
三、依刑事訴訟法第451條第1項聲請逕以簡易判決處刑。
    此    致
臺灣基隆地方法院
中    華    民    國    98    年    6     月    17    日
                              檢察官  乙  ○  ○
本件正本證明與原本無異
中    華    民    國    98    年    6     月    19    日
                              書記官  王  雅  芳
附錄所犯法條：
中華民國刑法第277條
傷害人之身體或健康者，處 3 年以下有期徒刑、拘役或 1 千元
以下罰金。
犯前項之罪因而致人於死者，處無期徒刑或 7 年以上有期徒刑；
致重傷者，處3年以上10年以下有期徒刑。
附記事項：
本件係依刑事訴訟法簡易程式辦理，法院簡易庭得不傳喚被告、
輔佐人、告訴人、告發人等出庭即以簡易判決處刑；被告、被害
人、告訴人等對告訴乃論案件如已達成民事和解而要撤回告訴或
對非告訴乃論案件認有受傳喚到庭陳述意見之必要時，請即另以
書狀向簡易法庭陳述或請求傳訊。


司法院資訊處製作；財團法人民間司法改革基金會備份。
